sk-SK: Umenie a zábava > Záľuby a tvorivé dielne > Zberateľské predmety > Športové zberateľské predmety > Príslušenstvo pre športových fanúšikov: Bannery; Šiltovky; Figúrky; Vlajky; Rukavice; Čiapky; Mikiny s kapucňou; Dresy; Kľúčenky; Odznaky; Plagáty; Šály; Ponožky; Tričká; Nálepky na stenu
sl-SI: Kultura in zabava > Hobiji in ustvarjalne umetnosti > Zbirateljski predmeti > Športni zbirateljski predmeti > Dodatki za športne navijače: Zastavice; Kape; Figurice; Zastave; Rokavice; Klobučki; Puloverji s kapuco; Dresi; Obeski za ključe; Značke; Plakati; Šali; Nogavice; Kratke majice; Stenske nalepke
nb: Kunst og underholdning > Hobby og kreativitet > Samleobjekter > Sportsrelaterte samleobjekter > Tilbehør for sportstilhengere: Bannere; Capser; Figurer; Flagg; Hansker; Hatter; Hettegensere; Trøyer; Nøkkelringer; Pinner; Plakater; Skjerf; Sokker; T-skjorter; Veggdekor
hu: Művészet és szórakoztatás > Hobbik és kreatív művészet > Gyűjtemények > Sportgyűjtemények > Sportrajongói kiegészítők: Plakátok; Sapkák; Figurák; Zászlók; Kesztyűk; Kalapok; Kapucnis pulóverek; Mezek; Kulcstartók; Tűk; Poszterek; Sálak; Zoknik; Pólók; Fali matricák
ja: 芸術・エンターテイメント > 趣味・コレクション > コレクションアイテム > コレクション用スポーツグッズ > スポーツファングッズ: パーティーバナー; キャップ; 人形; フラグ; グローブ; 帽子; パーカー; ジャージ; キーチェーン; ピン; ポスター; スカーフ; 靴下; Tシャツ; 壁ステッカー
it: Arte e svago > Hobby e arti creative > Collezionismo > Collezionismo - Sport > Accessori tifosi di sport: Striscioni; Cappelli; Figurine; Bandiere; Guanti; Cappelli; Felpe con cappuccio; Maglie; Portachiavi; Spille; Poster; Sciarpe; Calzini; T-shirt; Decalcomanie da parete
fi: Taide ja viihde > Harrastukset ja taiteet > Keräilykohteet > Urheilun keräilyesineet > Urheilun fanituotteet: Bannerit; Lippalakit; Koristehahmot; Liput; Hanskat; Hatut; Hupparit; Jerseyt; Avainketjut; Pinssit; Julisteet; Huivit; Sukat; T-paidat; Seinätarrat
zh-CN: 艺术与娱乐 > 爱好/艺术创作 > 收藏品 > 体育纪念品/收藏品 > 体育迷用品/纪念品/周边: 条幅; 纪念帽; 手办; 旗帜; 手套; 帽子; 连帽衫; 球衣; 钥匙链; 饰针; 海报; 围巾; 袜子; T 恤; 墙面贴画
pt-BR: Artes e entretenimento > Hobbies e artes > Artigos colecionáveis > Artigos esportivos colecionáveis > Acessórios para fãs de esportes: Banners; Bonés; Figurinos; Bandeiras; Luvas; Chapéus; Moletons com capuz; Camisas de malha; Chaveiros; Pins; Pôsteres; Cachecóis; Meias; Camisetas; Decalques de parede
bg-BG: Изкуства и развлечения > Хобита и творчески изкуства > Колекционерски предмети > Спортни колекционерски предмети > Аксесоари за спортни фенове: Банери; Шапки с козирка; Фигурки; Знамена; Ръкавици; Шапки; Суетшърти с качулка; Спортни фланелки; Ключодържатели; Значки; Плакати; Шалове; Чорапи; Тениски; Стикери за стена
hr-HR: Umjetnost i zabava > Hobiji i kreativne umjetnosti > Kolekcionarstvo > Sportsko kolekcionarstvo > Navijački dodaci: Transparenti; Kape; Figurice; Zastave; Rukavice; Šeširi; Majice s kapuljačom; Dresovi; Privjesci za ključeve; Značke; Plakati; Tanji šalovi; Kratke čarape; Majice kratkih rukava; Zidne naljepnice
ro-RO: Artă și divertisment > Hobby-uri și artă > Obiecte de colecție > Obiecte sportive de colecție > Accesorii pentru fani sport: Bannere; Capace; Figurine; Steaguri; Mănuși; Pălării și căciuli; Hanorace; Jerseuri; Brelocuri; Insigne; Postere; Eșarfe; Șosete; Tricouri; Autocolante de perete
pt-PT: Artes e lazer > Passatempos e artes criativas > Objetos de coleção > Objetos desportivos de coleção > Acessórios de adeptos desportivos: Cartazes; Bonés; Estatuetas; Bandeiras; Luvas; Chapéus; Camisolas com capuz; Camisolas de malha; Chaveiros; Pins; Pósteres; Cachecóis; Meias; T-shirts; Decalques de parede
tr: Sanat ve Eğlence > Hobiler ve Sanatsal Çalışmalar > Koleksiyonlar > Spor Koleksiyonları > Sporsever Aksesuarları: Pankartlar; Kapaklar; Heykelcikler; Bayraklar; Eldivenler; Şapkalar; Kapüşonlular; Formalar; Anahtarlık Halkaları; İğneler; Posterler; Atkı ve Fular Şallar; Çoraplar; Tişörtler; Duvar Çıkartmaları
ru: Искусство и развлечения > Хобби и творчество > Коллекционные предметы > Спортивные коллекционные предметы > Аксессуары для спортивных болельщиков: Вымпелы; Кепки; Статуэтки; Флаги; Перчатки; Шапки; Худи; Джерси; Брелоки для ключей; Значки; Плакаты; Шарфы; Носки; Футболки; Наклейки на стены
fr: Arts et loisirs > Loisirs et arts créatifs > Articles de collection > Articles de sport de collection > Accessoires pour fans de sport: Banderoles; Casquettes; Figurines; Drapeaux; Gants; Chapeaux; Sweats à capuche; Maillots; Porte-clés; Broches; Affiches; Foulards; Chaussettes; T-shirts; Stickers muraux
cs: Umění a zábava > Hobby, hudba a výtvarné umění > Sběratelské předměty > Sběratelské sportovní potřeby > Doplňky pro sportovní fanoušky: Transparenty; Fanouškovské čepice; Figurky; Vlajky; Rukavice; Klobouky; Mikiny s kapucí; Dresy; Přívěsky na klíče; Odznaky; Plakáty; Šátky; Ponožky; Trička; Nálepky na zeď
da: Kunst og underholdning > Hobby og håndarbejde > Samleobjekter > Sportssamleobjekter > Tilbehør for sportsfans: Bannere; Kasketter; Statuetter; Flag; Handsker; Hatte; Hættetrøjer; Trøjer; Nøgleringe; Nåle; Plakater; Tørklæder; Sokker; T-shirts; Vægdekaler
vi: Nghệ thuật và giải trí > Sở thích và nghệ thuật sáng tạo > Đồ sưu tầm > Đồ sưu tập thể thao > Phụ kiện cho người hâm mộ thể thao: Dải băng trang trí/ khẩu hiệu; Mũ; Tượng nhỏ; Cờ; Găng tay; Nón; Áo có mũ; Áo đấu; Dây móc chìa khóa; Ghim cài; Áp phích; Khăn quàng; Tất; Áo thun; Đề can dán tường
pl: Sztuka i rozrywka > Hobby i sztuki piękne > Artykuły kolekcjonerskie > Sportowe artykuły kolekcjonerskie > Akcesoria dla fanów sportu: Banery; Czapeczki; Figurki; Flagi; Rękawice; Kapelusze; Bluzy z kapturem; Koszulki hokejowe; Breloczki; Odznaki; Plakaty; Szaliki; Skarpety; T-shirty; Naklejki ścienne
zh-TW: 藝術/娛樂 > 嗜好和創作藝術 > 收藏品 > 運動收藏品 > 運動加油道具: 橫幅; 便帽; 小雕像; 旗子; 一般手套; 帽子; 連帽上衣; 球衣; 鑰匙圈; 別針; 海報; 圍巾; 襪子; T 恤; 壁貼
ko: 아트/엔터테인먼트 > 취미/예술 > 수집품 > 스포츠 수집품 > 스포츠 팬 액세서리: 현수막; 모자; 작은 조각상; 응원기; 글러브; 모자; 후드티; 유니폼; 열쇠고리; 핀; 포스터; 스카프; 양말; 티셔츠; 벽면 데칼
sv: Konst och underhållning > Hobby och skapande > Samlarobjekt > Sportsamlarobjekt > Tillbehör för sportfans: Banderoller; Kepsar; Statyetter; Flaggor; Handskar; Hattar; Hoodies; Stickade tröjor; Nyckelringar; Pins; Affischer; Scarfs; Strumpor; T-shirts; Väggdekaler
th: ศิลปะและความบันเทิง > งานอดิเรกและศิลปะสร้างสรรค์ > ของสะสม > ของสะสมประเภทกีฬา > อุปกรณ์แฟนกีฬา: แบนเนอร์; หมวก; หุ่นตัวเล็ก; ธง; ถุงมือ; หมวก; เสื้อฮู้ด; เสื้อกีฬา; พวงกุญแจ; หมุดฮอกกี้; โปสเตอร์; ผ้าพันคอ; ถุงเท้า; เสื้อยืด; สติกเกอร์ติดผนัง
lt-LT: Menai ir pramogos > Hobiai ir menai > Kolekcionuojami daiktai > Sporto kolekcionuojami daiktai > Sporto gerbėjų aksesuarai: Vėliavos; Kepurės su snapeliu; Figūrėlės; Vėliavos; Pirštinės; Kepurės; Megztiniai su gobtuvu; Megztiniai; Raktų pakabukai; Smeigtukai; Plakatai; Šalikai; Kojinės; Marškinėliai; Sieniniai plakatai
es: Arte y ocio > Hobbies y artes creativas > Coleccionables > Coleccionables deportivos > Accesorios para aficionados a los deportes: Pancartas; Tapones; Figuras; Banderas; Guantes; Sombreros; Sudaderas con capucha; Camisetas; Llaveros; Insignias deportivas; Póster; Bufandas; Calcetines; Camisetas de manga corta; Vinilo decorativo
en: Arts & Entertainment > Hobbies & Creative Arts > Collectibles > Sports Collectibles > Sports Fan Accessories: Banners; Caps; Figurines; Flags; Gloves; Hats; Hoodies; Jerseys; Keychains; Pins; Posters; Scarves; Socks; T-Shirts; Wall Decals
de: Kunst & Unterhaltung > Hobby & Kunst > Sammlerstücke > Sport-Sammelobjekte > Sport-Fanartikel: Banner; Kappen; Figuren; Flaggen; Handschuhe; Hüte; Kapuzenpullis; Trikots; Schlüsselanhänger; Pins; Poster; Schals; Socken; T-Shirts; Wandaufkleber
nl: Kunst en entertainment > Hobby's en creatieve vaardigheden > Verzamelobjecten > Verzamelobjecten sport > Artikelen voor sportfans: Spandoeken; Petten; Beeldjes; Vlaggen; Handschoenen; Hoeden; Hoody's; Jerseys; Sleutelhangers; Pinnen; Posters; Sjaals; Sokken; T-shirts; Muurstickers
el: Τέχνες & Ψυχαγωγία > Χόμπι & Δημιουργικές Τέχνες > Συλλεκτικά αντικείμενα > Συλλεκτικά αθλητικά αντικείμενα > Αξεσουάρ για οπαδούς αθλημάτων: Σημαιάκια; Καπέλα (Caps); Ειδώλια; Σημαίες; Γάντια; Καπέλα (Hats); Φούτερ με κουκούλα; Φανέλες; Μπρελόκ; Καρφίτσες; Αφίσες; Κασκόλ; Κάλτσες; Κοντομάνικα μπλουζάκια; Αυτοκόλλητα τοίχου